---
title: "TP 1 - Franco Piergallini Guida"
output: html_notebook
---

```{r}
library(tidyverse)
library(lubridate)
library(GGally)
library(tidyverse)

library(corrplot)
library(ggplot2)
library(ggthemes)

library(tidymodels)
library(rsample)

library(caret)
library(robustbase)
library(broom)
```

```{r}
EMSE_df = read.csv('encuesta_salud_train.csv')
```
# Análisis exploratorios
# ¿Qué puede mencionar sobre su estructura y variables?
```{r}
glimpse(EMSE_df)
```

El set de datos contiene 7024 observaciones, cada una de ellas tiene 16 características o variables.
9 variables de texto del tipo chr
7 variables numéricas del tipo int y dbl.

```{r}
table(EMSE_df$consumo_semanal_frutas)
```


```{r}
EMSE_df[rowSums(EMSE_df == 'Dato perdido') != 0, , drop = FALSE]
```
```{r}
nrow(EMSE_df[rowSums(EMSE_df == 'Dato perdido') != 0, , drop = FALSE])/nrow(EMSE_df)*100
```
Casi 4% de las entradas del set de datos contienen por lo menos 1 dato perdido.


## ¿Cómo es la correlación entre las variables numéricas?
```{r}
corrplot(cor(select_if(EMSE_df, is.numeric), method='spearman'),
         method = "square",
         type = "full",
         diag = TRUE,
         tl.col = "black",
         bg = "white",
         title = "Correlaciones de variables numericas",
         col = NULL)
```
```{r}
EMSE_femenino = EMSE_df %>%
  filter(genero == "Femenino")
  corrplot(cor(select_if(EMSE_df, is.numeric), method = "spearman"),
           method = "square",
           type = "full",
           diag = TRUE,
           tl.col = "black",
           bg = "white",
           title = "Correlaciones de variables numericas genero=femenina",
           col = NULL)
```
```{r}

EMSE_masculino = EMSE_df %>%
  filter(genero == "Masculino")
corrplot(cor(select_if(EMSE_df, is.numeric), method='spearman'),
         method = "square",
         type = "full",
         diag = TRUE,
         tl.col = "black",
         bg = "white",
         title = "Correlaciones de variables numericas genero=masculino",
         col = NULL)
```
No se aprecian diferencias entre las correlaciones de las variables numéricas agrupadas por género.
En ambas, se puede ver que el peso está positivamente correlacionado con la altura y la edad.
La correlación univariada del peso con respecto a las otras variables es despreciable.

## Para las categorías de la variable frecuencia de hambre mensual, analice gráficamente la distribución en términos de frecuencia relativa de:
## a) El consumo semanal de verdura.
## b) El consumo semanal de comida grasa.
## ¿Cuáles son las principales características que observa en estos gráficos?

```{r}
table(EMSE_df$frecuencia_hambre_mensual)
```
```{r}
table(EMSE_df$consumo_semanal_verdura)
```
```{r}
table(EMSE_df$consumo_semanal_comida_grasa)
```
```{r}
EMSE_df %>%
  select(frecuencia_hambre_mensual, consumo_semanal_verdura) %>%
  table() %>%
  as.data.frame() %>%
  ggplot(., aes(y=frecuencia_hambre_mensual, fill=consumo_semanal_verdura,
                      x=Freq)
         ) +
  ggtitle("Frecuencia de hambre mensual y \nconsumo semanal de verduras") +
  geom_bar(position='stack', stat='identity') +
  theme_wsj(base_size = 5.5)
```

```{r}
EMSE_df %>%
  select(frecuencia_hambre_mensual, consumo_semanal_comida_grasa) %>%
  table() %>%
  as.data.frame() %>%
  ggplot(., aes(y=frecuencia_hambre_mensual, fill=consumo_semanal_comida_grasa,
                      x=Freq),
         ) +
  ggtitle("Frecuencia de hambre mensual y \nconsumo semanal de comida grasa") +
  geom_bar(position='stack', stat='identity') +
  theme_wsj(base_size = 5.5)
```


Se puede observar, claramente, que el consumo de comida grasa es muy bajo, ya que la gran mayoría o no consumió comida grasa
en los ultimos 7 días o lo hizo de 1 a 3 veces.

# Modelo inicial
```{r}
glimpse(EMSE_df)
```
## Se plantea que una primera alternativa para modelar el peso es: 
## E(peso) = β0+β1altura+β2edad+β3genero+β4diasActividadF isicaSemanal+β5consumoDiarioAlcohol

## ¿Cuál es la interpretación de cada uno de los coeficientes estimados?

```{r}
modelo_peso = lm(formula=peso ~ altura + edad + genero + dias_actividad_fisica_semanal + consumo_diario_alcohol,
                 data = EMSE_df)

tidy_modelo_peso = tidy(modelo_peso, conf.int=TRUE)

tidy_modelo_peso
```


El valor $\hat{\beta_{0}}$ = -68.92 es el peso esperado para cuando todos los otros valores sean 0. Esto no tiene interpretación: una persona no puede tener altura 0, por ejemplo.

Por otro lado, $\hat{\beta_{1}}$ = 0.65, nos indica que por cada unidad de altura el peso aumenta 0.65 unidades de peso. Lo mismo para la edad $\hat{\beta_{2}}$ = 1.40 indicando que por cada unidad de la variable edad el peso aumenta 1.40 unidades de peso.

## ¿Son significativos?
```{r}
options("scipen"=1)
tidy_modelo_peso %>%
  select(term, statistic, p.value, conf.low, conf.high)
```


Podemos ver que en este modelo todas las variables, excepto consumo_diario_alcohol, tienen un p.value < 0.05 y por lo tanto son estadísticamente significativas para explicar el peso. Sin embargo, podemos apreciar que en los intervalos de confianza de la variable dias_actividad_fisica_semanal contienen el valor 0, por ende no serían estadísticamente significativas.

```{r}
summary(modelo_peso)
```
## ¿El modelo resulta significativo para explicar el peso?
## ¿Qué porcentaje de la variabilidad explica el modelo?

El modelo resulta significativo para explicar el peso en función de las variables ya que obtenemos un p-value < 0.05 en el test de significatividad global. La variabilidad explicada por el modelo es relativamente baja, mirando el $R^{2}$ apreciamos que es sólo del 35%.


# Modelo categóricas

## Se sugiere probar un modelo que incopore el consumo semanal de snacks y una interacción entre el género y la edad, en lugar de actividad física y consumo de alcohol:
## E(peso) = β0 + β1altura + β2edad + β3genero + β4consumoSemanalSnacks + β5genero · edad

## Además se pide explícitamente que la categoría “No comí comida salada o snacks en los últimos 7 días” de la variable consumoSemanalSnacks se encuentre como nivel/categoría basal.

## ¿Cuál es la interpretación de los coeficientes estimados para las categorías de consumoSemanalSnacks y genero . edad? ¿Son significativas?
```{r}
EMSE_df[EMSE_df$consumo_semanal_snacks == "No comí comida salada o snacks en los últimos 7 días", "consumo_semanal_snacks"] = "basal"

modelo_peso_2 = lm(formula=peso ~ altura + edad + genero + consumo_semanal_snacks + genero*edad,
                   data = EMSE_df)

tidy_modelo_peso_2 = tidy(modelo_peso_2, conf.int=TRUE)

tidy_modelo_peso_2
```
Las unicas categorias que son estadisticamente significativas son: basal y 4 a 6 veces durante los últimos 7 días.

## ¿Qué porcentaje de la variabilidad explica el modelo?

```{r}
summary(modelo_peso_2)
```
El porcentaje de variabilidad explicada por el modelo es prácticamente el mismo para el anterior, 35.8% de variabilidad explicada.

```{r}
anova(modelo_peso_2)
```
El test de anova para la variable consumo_semanal_snacks en conjunto resulta estadísticamente significante para explicar el peso.


# Modelos propios y evaluación

## Generación de variables

## Eliminamos registros con datos perdidos.
```{r}
df_train = EMSE_df
df_train = df_train %>%
  filter(frecuencia_hambre_mensual != "Dato perdido",
         nivel_educativo != "Dato perdido",
         consumo_semanal_frutas != "Dato perdido",
         consumo_semanal_verdura != "Dato perdido",
         consumo_semanal_comida_grasa != "Dato perdido",
         consumo_semanal_gaseosas != "Dato perdido",
         consumo_semanal_snacks != "Dato perdido")
```




```{r}
df_train[df_train$frecuencia_hambre_mensual == "Nunca", "frecuencia_hambre_mensual"] = 1
df_train[df_train$frecuencia_hambre_mensual == "Rara vez", "frecuencia_hambre_mensual"] = 2
df_train[df_train$frecuencia_hambre_mensual == "Algunas veces", "frecuencia_hambre_mensual"] = 3
df_train[df_train$frecuencia_hambre_mensual == "Casi siempre", "frecuencia_hambre_mensual"] = 4
df_train[df_train$frecuencia_hambre_mensual == "Siempre", "frecuencia_hambre_mensual"] = 5
```

## Variable años consumiendo alcohol
```{r}
df_train[df_train$edad_consumo_alcohol == '10 o 11 años', 'tiempo_consumiendo_alcohol'] = df_train[df_train$edad_consumo_alcohol == '10 o 11 años', 'edad'] - 10.5
df_train[df_train$edad_consumo_alcohol == '12 o 13 años', 'tiempo_consumiendo_alcohol'] = df_train[df_train$edad_consumo_alcohol == '12 o 13 años', 'edad'] - 12.5
df_train[df_train$edad_consumo_alcohol == '14 o 15 años', 'tiempo_consumiendo_alcohol'] = df_train[df_train$edad_consumo_alcohol == '14 o 15 años', 'edad'] - 14.5
df_train[df_train$edad_consumo_alcohol == '16 o 17 años', 'tiempo_consumiendo_alcohol'] = df_train[df_train$edad_consumo_alcohol == '16 o 17 años', 'edad'] - 16.5
df_train[df_train$edad_consumo_alcohol == '7 años o menos', 'tiempo_consumiendo_alcohol'] = df_train[df_train$edad_consumo_alcohol == '7 años o menos', 'edad'] - 3.5
df_train[df_train$edad_consumo_alcohol == '8 o 9 años', 'tiempo_consumiendo_alcohol'] = df_train[df_train$edad_consumo_alcohol == '8 o 9 años', 'edad'] - 8.5
df_train[df_train$edad_consumo_alcohol == 'Nunca tomé alcohol más que unos pocos sorbos', 'tiempo_consumiendo_alcohol'] = 1
```

```{r}
df_train <- subset(df_train, select = -c(edad_consumo_alcohol, record))
```

```{r}
df_train[df_train$nivel_educativo == '8vo grado nivel Primario/Polimodal  o 1er año nivel Secundario', 'nivel_educativo'] = 1
df_train[df_train$nivel_educativo == '9no grado nivel Primario/Polimodal o 2do año nivel Secundario', 'nivel_educativo'] = 2
df_train[df_train$nivel_educativo == '1er año/10mo grado nivel Polimodal o 3er año nivel Secundario', 'nivel_educativo'] = 3
df_train[df_train$nivel_educativo == '2do año/11vo grado nivel Polimodal o 4to año nivel Secundario', 'nivel_educativo'] = 4
df_train[df_train$nivel_educativo == '3er año/12vo grado nivel Polimodal o 5to año nivel Secundario', 'nivel_educativo'] = 5
```

```{r}
df_train[df_train$consumo_semanal_frutas == 'No comí frutas durante los últimos 7 días', 'consumo_semanal_frutas'] = 1
df_train[df_train$consumo_semanal_frutas == '1 a 3 veces durante los últimos 7 días', 'consumo_semanal_frutas'] = 2
df_train[df_train$consumo_semanal_frutas == '4 a 6 veces durante los últimos 7 días', 'consumo_semanal_frutas'] = 3
df_train[df_train$consumo_semanal_frutas == '1 vez al día', 'consumo_semanal_frutas'] = 4
df_train[df_train$consumo_semanal_frutas == '2 veces al día', 'consumo_semanal_frutas'] = 5
df_train[df_train$consumo_semanal_frutas == '3 veces al día', 'consumo_semanal_frutas'] = 6
df_train[df_train$consumo_semanal_frutas == '4 o más veces al día', 'consumo_semanal_frutas'] = 7
```

```{r}
df_train[df_train$consumo_semanal_verdura == 'No comí verduras ni hortalizas durante los últimos 7 días', 'consumo_semanal_verdura'] = 1
df_train[df_train$consumo_semanal_verdura == '4 a 6 veces durante los últimos 7 días', 'consumo_semanal_verdura'] = 2
df_train[df_train$consumo_semanal_verdura == '1 a 3 veces durante los últimos 7 días', 'consumo_semanal_verdura'] = 3
df_train[df_train$consumo_semanal_verdura == '1 vez al día', 'consumo_semanal_verdura'] = 4
df_train[df_train$consumo_semanal_verdura == '2 veces al día', 'consumo_semanal_verdura'] = 5
df_train[df_train$consumo_semanal_verdura == '3 veces al día', 'consumo_semanal_verdura'] = 6
df_train[df_train$consumo_semanal_verdura == '4 o más veces al día', 'consumo_semanal_verdura'] = 7
```

```{r}
df_train[df_train$consumo_semanal_comida_grasa == 'No comí comida alta en grasa en los últimos 7 días', 'consumo_semanal_comida_grasa'] = 1
df_train[df_train$consumo_semanal_comida_grasa == '4 a 6 veces durante los últimos 7 días', 'consumo_semanal_comida_grasa'] = 2
df_train[df_train$consumo_semanal_comida_grasa == '1 a 3 veces durante los últimos 7 días', 'consumo_semanal_comida_grasa'] = 3
df_train[df_train$consumo_semanal_comida_grasa == '1 vez al día', 'consumo_semanal_comida_grasa'] = 4
df_train[df_train$consumo_semanal_comida_grasa == '2 veces al día', 'consumo_semanal_comida_grasa'] = 5
df_train[df_train$consumo_semanal_comida_grasa == '3 veces al día', 'consumo_semanal_comida_grasa'] = 6
df_train[df_train$consumo_semanal_comida_grasa == '4 o más veces al día', 'consumo_semanal_comida_grasa'] = 7
```

```{r}
df_train[df_train$consumo_semanal_gaseosas == 'No tomé gaseosas en los últimos 7 días', 'consumo_semanal_gaseosas'] = 1
df_train[df_train$consumo_semanal_gaseosas == '4 a 6 veces durante los últimos 7 días', 'consumo_semanal_gaseosas'] = 2
df_train[df_train$consumo_semanal_gaseosas == '1 a 3 veces durante los últimos 7 días', 'consumo_semanal_gaseosas'] = 3
df_train[df_train$consumo_semanal_gaseosas == '1 vez al día', 'consumo_semanal_gaseosas'] = 4
df_train[df_train$consumo_semanal_gaseosas == '2 veces al día', 'consumo_semanal_gaseosas'] = 5
df_train[df_train$consumo_semanal_gaseosas == '3 veces al día', 'consumo_semanal_gaseosas'] = 6
df_train[df_train$consumo_semanal_gaseosas == '4 o más veces al día', 'consumo_semanal_gaseosas'] = 7
```

```{r}

df_train[df_train$consumo_semanal_snacks == 'basal', 'consumo_semanal_snacks_num'] = 1
df_train[df_train$consumo_semanal_snacks == '4 a 6 veces durante los últimos 7 días', 'consumo_semanal_snacks_num'] = 2
df_train[df_train$consumo_semanal_snacks == '1 a 3 veces durante los últimos 7 días', 'consumo_semanal_snacks_num'] = 3
df_train[df_train$consumo_semanal_snacks == '1 vez al día', 'consumo_semanal_snacks_num'] = 4
df_train[df_train$consumo_semanal_snacks == '2 veces al día', 'consumo_semanal_snacks_num'] = 5
df_train[df_train$consumo_semanal_snacks == '3 veces al día', 'consumo_semanal_snacks_num'] = 6
df_train[df_train$consumo_semanal_snacks == '4 o más veces al día', 'consumo_semanal_snacks_num'] = 7

df_train <- subset(df_train, select = -c(consumo_semanal_snacks))
```

```{r}
df_train$nivel_educativo = as.integer(df_train$nivel_educativo)
df_train$frecuencia_hambre_mensual = as.integer(df_train$frecuencia_hambre_mensual)
df_train$consumo_semanal_frutas = as.integer(df_train$consumo_semanal_frutas)
df_train$consumo_semanal_verdura = as.integer(df_train$consumo_semanal_verdura)
df_train$consumo_semanal_gaseosas = as.integer(df_train$consumo_semanal_gaseosas)
df_train$consumo_semanal_snacks_num = as.integer(df_train$consumo_semanal_snacks_num)
df_train$consumo_semanal_comida_grasa = as.integer(df_train$consumo_semanal_comida_grasa)
```


## Variable índice de consumo saludable
```{r}
df_train[,"indice_consumo_saludable"] = (df_train$consumo_semanal_frutas + df_train$consumo_semanal_verdura) / (df_train$dias_consumo_comida_rapida + df_train$consumo_diario_alcohol + df_train$consumo_semanal_gaseosas + df_train$consumo_semanal_snacks + df_train$consumo_semanal_comida_grasa )
```

## Variable índice de actividad saludable
```{r}
df_train[,"indice_actividad_saludable"] = df_train[, 'dias_actividad_fisica_semanal'] / df_train[, 'indice_consumo_saludable']
```

```{r}
combinations_columns = combn(names(subset(df_train, select = -c(genero, peso))), 2, simplify = FALSE, )

for(comb in combinations_columns){
  df_train[, paste(comb[1], "_", comb[2], "ratio")] = df_train[, comb[1]] / df_train[, comb[2]]
  df_train[, paste(comb[1], "_", comb[2], "ratio")] = df_train[, comb[1]] / df_train[, comb[2]]
  
  for (i in 2:4){
    df_train[, paste(comb[1], "_power_", i)] = df_train[, comb[1]] ** i
  }
}
```

```{r}
df_train = do.call(data.frame,                     
                   lapply(df_train,
                          function(x) replace(x, is.infinite(x), 0)))
```

```{r}
df_train = do.call(data.frame,                     
                   lapply(df_train,
                          function(x) replace(x, is.na(x), 0.01)))
```


```{r}
modelo_peso_3 = lm(formula=peso ~ .,
                   data = subset(df_train, select = -c(dias_actividad_fisica_semanal._.indice_consumo_saludable.ratio,
                                     dias_actividad_fisica_semanal._.indice_actividad_saludable.ratio,
                                     consumo_semanal_verdura._.indice_consumo_saludable.ratio)))

tidy_modelo_peso_3 = tidy(modelo_peso_3, conf.int=TRUE)

tidy_modelo_peso_3
```

```{r}
summary(modelo_peso_3)
```

```{r}
c = names(modelo_peso_3$coefficients[summary(modelo_peso_3)$coefficients[,4] < 0.1])
c[1] = "genero"
```

```{r}
c = append(c, "peso")
```


## Segundo modelo usando únicamente variables con p-value mayor a 0.1 del primer modelo.
```{r}
modelo_peso_4 = lm(formula=peso ~ .,
                   data = subset(df_train, 
                                 select = c))

tidy_modelo_peso_4 = tidy(modelo_peso_4, conf.int=TRUE)

tidy_modelo_peso_4

```

```{r}
summary(modelo_peso_4)
```



```{r}
df_test = read.csv('encuesta_salud_test.csv')
```


```{r}
df_test = df_test %>%
  filter(frecuencia_hambre_mensual != "Dato perdido",
         nivel_educativo != "Dato perdido",
         consumo_semanal_frutas != "Dato perdido",
         consumo_semanal_verdura != "Dato perdido",
         consumo_semanal_comida_grasa != "Dato perdido",
         consumo_semanal_gaseosas != "Dato perdido",
         consumo_semanal_snacks != "Dato perdido")
```


```{r}
df_test[df_test$frecuencia_hambre_mensual == "Nunca", "frecuencia_hambre_mensual"] = 1
df_test[df_test$frecuencia_hambre_mensual == "Rara vez", "frecuencia_hambre_mensual"] = 2
df_test[df_test$frecuencia_hambre_mensual == "Algunas veces", "frecuencia_hambre_mensual"] = 3
df_test[df_test$frecuencia_hambre_mensual == "Casi siempre", "frecuencia_hambre_mensual"] = 4
df_test[df_test$frecuencia_hambre_mensual == "Siempre", "frecuencia_hambre_mensual"] = 5
```

## Variable años consumiendo alcohol
```{r}
df_test[df_test$edad_consumo_alcohol == '10 o 11 años', 'tiempo_consumiendo_alcohol'] = df_test[df_test$edad_consumo_alcohol == '10 o 11 años', 'edad'] - 10.5
df_test[df_test$edad_consumo_alcohol == '12 o 13 años', 'tiempo_consumiendo_alcohol'] = df_test[df_test$edad_consumo_alcohol == '12 o 13 años', 'edad'] - 12.5
df_test[df_test$edad_consumo_alcohol == '14 o 15 años', 'tiempo_consumiendo_alcohol'] = df_test[df_test$edad_consumo_alcohol == '14 o 15 años', 'edad'] - 14.5
df_test[df_test$edad_consumo_alcohol == '16 o 17 años', 'tiempo_consumiendo_alcohol'] = df_test[df_test$edad_consumo_alcohol == '16 o 17 años', 'edad'] - 16.5
df_test[df_test$edad_consumo_alcohol == '7 años o menos', 'tiempo_consumiendo_alcohol'] = df_test[df_test$edad_consumo_alcohol == '7 años o menos', 'edad'] - 3.5
df_test[df_test$edad_consumo_alcohol == '8 o 9 años', 'tiempo_consumiendo_alcohol'] = df_test[df_test$edad_consumo_alcohol == '8 o 9 años', 'edad'] - 8.5
df_test[df_test$edad_consumo_alcohol == 'Nunca tomé alcohol más que unos pocos sorbos', 'tiempo_consumiendo_alcohol'] = 1
```

```{r}
df_test <- subset(df_test, select = -c(edad_consumo_alcohol, record))
```

```{r}
df_test[df_test$nivel_educativo == '8vo grado nivel Primario/Polimodal  o 1er año nivel Secundario', 'nivel_educativo'] = 1
df_test[df_test$nivel_educativo == '9no grado nivel Primario/Polimodal o 2do año nivel Secundario', 'nivel_educativo'] = 2
df_test[df_test$nivel_educativo == '1er año/10mo grado nivel Polimodal o 3er año nivel Secundario', 'nivel_educativo'] = 3
df_test[df_test$nivel_educativo == '2do año/11vo grado nivel Polimodal o 4to año nivel Secundario', 'nivel_educativo'] = 4
df_test[df_test$nivel_educativo == '3er año/12vo grado nivel Polimodal o 5to año nivel Secundario', 'nivel_educativo'] = 5
```

```{r}
df_test[df_test$consumo_semanal_frutas == 'No comí frutas durante los últimos 7 días', 'consumo_semanal_frutas'] = 1
df_test[df_test$consumo_semanal_frutas == '1 a 3 veces durante los últimos 7 días', 'consumo_semanal_frutas'] = 2
df_test[df_test$consumo_semanal_frutas == '4 a 6 veces durante los últimos 7 días', 'consumo_semanal_frutas'] = 3
df_test[df_test$consumo_semanal_frutas == '1 vez al día', 'consumo_semanal_frutas'] = 4
df_test[df_test$consumo_semanal_frutas == '2 veces al día', 'consumo_semanal_frutas'] = 5
df_test[df_test$consumo_semanal_frutas == '3 veces al día', 'consumo_semanal_frutas'] = 6
df_test[df_test$consumo_semanal_frutas == '4 o más veces al día', 'consumo_semanal_frutas'] = 7
```

```{r}
df_test[df_test$consumo_semanal_verdura == 'No comí verduras ni hortalizas durante los últimos 7 días', 'consumo_semanal_verdura'] = 1
df_test[df_test$consumo_semanal_verdura == '4 a 6 veces durante los últimos 7 días', 'consumo_semanal_verdura'] = 2
df_test[df_test$consumo_semanal_verdura == '1 a 3 veces durante los últimos 7 días', 'consumo_semanal_verdura'] = 3
df_test[df_test$consumo_semanal_verdura == '1 vez al día', 'consumo_semanal_verdura'] = 4
df_test[df_test$consumo_semanal_verdura == '2 veces al día', 'consumo_semanal_verdura'] = 5
df_test[df_test$consumo_semanal_verdura == '3 veces al día', 'consumo_semanal_verdura'] = 6
df_test[df_test$consumo_semanal_verdura == '4 o más veces al día', 'consumo_semanal_verdura'] = 7
```

```{r}
df_test[df_test$consumo_semanal_comida_grasa == 'No comí comida alta en grasa en los últimos 7 días', 'consumo_semanal_comida_grasa'] = 1
df_test[df_test$consumo_semanal_comida_grasa == '4 a 6 veces durante los últimos 7 días', 'consumo_semanal_comida_grasa'] = 2
df_test[df_test$consumo_semanal_comida_grasa == '1 a 3 veces durante los últimos 7 días', 'consumo_semanal_comida_grasa'] = 3
df_test[df_test$consumo_semanal_comida_grasa == '1 vez al día', 'consumo_semanal_comida_grasa'] = 4
df_test[df_test$consumo_semanal_comida_grasa == '2 veces al día', 'consumo_semanal_comida_grasa'] = 5
df_test[df_test$consumo_semanal_comida_grasa == '3 veces al día', 'consumo_semanal_comida_grasa'] = 6
df_test[df_test$consumo_semanal_comida_grasa == '4 o más veces al día', 'consumo_semanal_comida_grasa'] = 7
```

```{r}
df_test[df_test$consumo_semanal_gaseosas == 'No tomé gaseosas en los últimos 7 días', 'consumo_semanal_gaseosas'] = 1
df_test[df_test$consumo_semanal_gaseosas == '4 a 6 veces durante los últimos 7 días', 'consumo_semanal_gaseosas'] = 2
df_test[df_test$consumo_semanal_gaseosas == '1 a 3 veces durante los últimos 7 días', 'consumo_semanal_gaseosas'] = 3
df_test[df_test$consumo_semanal_gaseosas == '1 vez al día', 'consumo_semanal_gaseosas'] = 4
df_test[df_test$consumo_semanal_gaseosas == '2 veces al día', 'consumo_semanal_gaseosas'] = 5
df_test[df_test$consumo_semanal_gaseosas == '3 veces al día', 'consumo_semanal_gaseosas'] = 6
df_test[df_test$consumo_semanal_gaseosas == '4 o más veces al día', 'consumo_semanal_gaseosas'] = 7
```


```{r}

df_test[df_test$consumo_semanal_snacks == 'No comí comida salada o snacks en los últimos 7 días', 'consumo_semanal_snacks_num'] = 1
df_test[df_test$consumo_semanal_snacks == '4 a 6 veces durante los últimos 7 días', 'consumo_semanal_snacks_num'] = 2
df_test[df_test$consumo_semanal_snacks == '1 a 3 veces durante los últimos 7 días', 'consumo_semanal_snacks_num'] = 3
df_test[df_test$consumo_semanal_snacks == '1 vez al día', 'consumo_semanal_snacks_num'] = 4
df_test[df_test$consumo_semanal_snacks == '2 veces al día', 'consumo_semanal_snacks_num'] = 5
df_test[df_test$consumo_semanal_snacks == '3 veces al día', 'consumo_semanal_snacks_num'] = 6
df_test[df_test$consumo_semanal_snacks == '4 o más veces al día', 'consumo_semanal_snacks_num'] = 7
```

```{r}
df_test$nivel_educativo = as.integer(df_test$nivel_educativo)
df_test$frecuencia_hambre_mensual = as.integer(df_test$frecuencia_hambre_mensual)
df_test$consumo_semanal_frutas = as.integer(df_test$consumo_semanal_frutas)
df_test$consumo_semanal_verdura = as.integer(df_test$consumo_semanal_verdura)
df_test$consumo_semanal_gaseosas = as.integer(df_test$consumo_semanal_gaseosas)
df_test$consumo_semanal_snacks_num = as.integer(df_test$consumo_semanal_snacks_num)
df_test$consumo_semanal_comida_grasa = as.integer(df_test$consumo_semanal_comida_grasa)
```

```{r}
str(df_test)
```

```{r}
table(df_test$dias_consumo_comida_rapida)
```

## Variable índice de consumo saludable
```{r}
df_test[,"indice_consumo_saludable"] = (df_test$consumo_semanal_frutas + df_test$consumo_semanal_verdura) / (df_test$dias_consumo_comida_rapida + df_test$consumo_diario_alcohol + df_test$consumo_semanal_gaseosas + df_test$consumo_semanal_snacks_num + df_test$consumo_semanal_comida_grasa )
```

## Variable índice de actividad saludable
```{r}
df_test[,"indice_actividad_saludable"] = df_test[, 'dias_actividad_fisica_semanal'] / df_test[, 'indice_consumo_saludable']
```


```{r}
combinations_columns = combn(names(subset(df_test, select = -c(genero, peso, consumo_semanal_snacks))), 2, simplify = FALSE)

for(comb in combinations_columns){
  df_test[, paste(comb[1], "_", comb[2], "ratio")] = df_test[, comb[1]] / df_test[, comb[2]]
  for (i in 2:4){
    df_test[, paste(comb[1], "_power_", i)] = df_test[, comb[1]] ** i
  }
}
```

```{r}
df_test = do.call(data.frame,                     
                   lapply(df_test,
                          function(x) replace(x, is.infinite(x), 0)))
```

```{r}
df_test = do.call(data.frame,                     
                   lapply(df_test,
                          function(x) replace(x, is.na(x), 0.01)))
```


```{r}
df_test[df_test$consumo_semanal_snacks == "No comí comida salada o snacks en los últimos 7 días", "consumo_semanal_snacks"] = "basal"
```


```{r}
pred_modelo_1 = predict(modelo_peso, df_test)
pred_modelo_2 = predict(modelo_peso_2, df_test)
pred_modelo_3 = predict(modelo_peso_3, df_test)
pred_modelo_4 = predict(modelo_peso_4, df_test)
```

```{r}
R2(pred_modelo_1, df_test$peso)
MAE(pred_modelo_1, df_test$peso)
RMSE(pred_modelo_1, df_test$peso)
```

```{r}
R2(pred_modelo_2, df_test$peso)
MAE(pred_modelo_2, df_test$peso)
RMSE(pred_modelo_2, df_test$peso)
```

```{r}
R2(pred_modelo_3, df_test$peso)
MAE(pred_modelo_3, df_test$peso)
RMSE(pred_modelo_3, df_test$peso)
```

```{r}
R2(pred_modelo_4, df_test$peso)
MAE(pred_modelo_4, df_test$peso)
RMSE(pred_modelo_4, df_test$peso)
```
Si bien en el set de training el modelo 3 obtiene mayor $R^{2}$, no es así en el set de testing.
El mejor modelo para predecir el peso en el set de testing es el modelo 2 ya que tiene mayor $R^{2}$ y menor MAE, RMSE.

# Diagnóstico del modelo

```{r}
plot(modelo_peso)
```
## En el gráfico de residuos vs valores predichos se puede apreciar una leve curvatura.
## En el gráfico normal qqplot podemos ver que el extremo superior no se ajust a la distribución teórica.
## Vemos que se destacan 3 valores con leverage alto.


# Modelo Robusto

```{r}
df_outliers = read.csv('encuesta_salud_modelo6.csv')
```


```{r}
modelo_peso_5 = lm(formula=peso ~ altura + edad + genero + dias_actividad_fisica_semanal + consumo_diario_alcohol,
                   data = df_outliers)

tidy_modelo_peso_5 = tidy(modelo_peso_5, conf.int=TRUE)

tidy_modelo_peso_5
```


```{r}
summary(modelo_peso_5)
```
```{r}
pred_modelo_5 = augment(modelo_peso_5, newdata = df_test) 
```

```{r}
rmse(data=pred_modelo_5, truth = peso, estimate=.fitted)
mae(data=pred_modelo_5, truth= peso, estimate=.fitted)
```


```{r}
modelo_peso_6 = lmrob(formula=peso ~ altura + edad + genero + dias_actividad_fisica_semanal + consumo_diario_alcohol,
                      data = df_outliers)
```


```{r}
summary(modelo_peso_6)
```
Se puede ver un descenso en el $R^{2}$ del modelo inicial con el set de datos de entrenamiento que contiene valores outliers.


```{r}
pred_modelo_6 = augment(modelo_peso_6, newdata = df_test) 
```

```{r}
rmse(data=pred_modelo_6, truth = peso, estimate=.fitted)
mae(data=pred_modelo_6, truth= peso, estimate=.fitted)
```

Sin embargo, no se notan diferencias en las métricas de error $RMSE$ y $MAE$ en el set de datos de testeo.